# 股改验资关于股改基准日、验资截止日、验资报告日

提问人：柳寒秋 时间：2017-06-27 15:10:28
陈版主您好，关于股改验资时，我想问问： 1 、股改基准日、验资截止日、验资报告日三者的关系。 2 、关于考虑有没有出资不实的期间应该是股改基准日与审计报告日，抽逃出资的期间是验资截止日至审计报告日，对吧？ 3 、如果评估的价值远远高于股改基准日的净资产，还需要披露股改基准日至验资报告日期间的损益吗？

回答人：chenyiwei
1 、股改基准日是制定股改方案所依据的财务数据的所属日期。 根据验资准则指南，验资截止日是指“验资截止日是指注册会计师所验证的注册资本实收情况或注册资本及实收资本变更情况的截止日期，是注册会计师审验结论成立的一个特定时点”。实务操作中，验资截止日一般是指出资到位日，在股改这一特定情形下是指进行折股账务处理的日期，应当是在整体变更方案和发起人协议已经签订、原有限责任公司股东会已作出变更决议、必要的外部审批已经获得的情况下，但在创立大会之前。 验资报告日是完成验资程序的日期。应在验资截止日当天或之后。
2 、是。
3 、仍需要。

提问人：2764381524 时间：2018-04-13 16:53:45
陈老师，验资截止日和报告日相差时间较久，期间损益变动披露是要放在哪里披露？还是仅仅在底稿中执行补充程序即可？

回答人：chenyiwei
在底稿中做补充程序即可，验资报告中无需特殊披露。